臺灣高雄地方法院刑事判決　　　　　　　　　　　　九十三年度易字第八八二號
　　公　訴　人　臺灣高雄地方法院檢察署檢察官
　　被　　　告　甲○○
右列被告因違反商標法等案件，經檢察官聲請簡易判決處刑（九十二年度偵字第二五
六四二號），本院認不適逕以簡易判決處刑，改依通常程序審理後，合議庭裁定由受
命法官獨任進行簡式審判程序判決如左：
    主  文
甲○○連續明知為未得商標權人同意，於同一商品，使用相同之註冊商標之商品而販
賣，處有期徒刑參月，如易科罰金，以佰元折算壹日。扣案之仿冒七星牌（ＭＩＬ
Ｄ  ＳＥＶＥＮ）香菸壹仟貳佰包，均沒收。
    事  實
一、甲○○明知如附表一所示之商標圖樣，係由日商日本香煙產業股份有限公司（下
    稱日本香煙產業公司）向經濟部中央標準局（現改制為智慧財產局，以下均稱智
    慧財產局）申請註冊核准享有商標專用權，專用於各類煙、煙草、捲煙、雪茄煙
    等商品，仍在專用期限內，任何人未經商標專用權人之同意，不得於同一商品，
    使用相同之註冊商標。甲○○明知姓名年籍不詳，綽號「麥可」之菲律賓籍成年
    男子所販買之七星牌（ＭＩＬＤ  ＳＥＶＥＮ）香菸係未經商標專用權人即日本
    香菸產業公司同意而於同一商品，使用相同註冊商標之仿冒香菸，竟以營利為目
    的，基於販賣仿冒香菸之概括犯意，分別於民國（下同）九十二年十一月二十七
    日、二十八日、二十九日，在高雄市○○路崛江商場內，向「麥可」以每條新台
    幣（下同）二百元之價格，購入仿冒七星牌商標之香菸三次，共一百二十條（總
    計一千二百包），準備在其設於高雄縣美濃鎮之檳榔攤，以每包五十元之價格販
    售予不特定人牟利，惟尚未及販出，為警於九十二年十二月六日十三時三十分許
    ，在高雄縣美濃鎮吉東里吉頂十七號前查獲，並當場扣得仿冒七星牌商標之香菸
    一百二十條（共一千二百包）。
二、案經高雄縣政府警察局旗山分局報請臺灣高雄地方法院檢察署檢察官偵查後聲請
    簡易判決處刑。
    理  由
一、右揭犯罪事實，業據被告於本院審理時認罪，且扣案之七星牌香菸經取樣送鑑定
    確係仿冒商標商品，此有傑太日煙國際股份有限公司九十二年十二月九日ＪＴＺ
    ○○○○○○○○○四號函一紙在卷足憑，又扣案之七星牌香菸所仿冒之如附表
    一所示之商標圖樣，係日本香煙產業公司向經濟部智慧財產局申請核准註冊，指
    定使用於煙類之商品，享有商標專用權，且現仍在專用期間內之商標，此亦有經
    濟部智慧財產局商標註冊證影本二紙及異動內容影本一紙在卷可稽，復有七星牌
    香菸一千二百包扣案可稽，本件事證明確，被告犯行堪以認定。
二、按所謂販賣行為，並不以販入之後復行賣出為要件，祇要以營利為目的，將之購
    入或賣出，有一於此，其犯罪即屬既遂，最高法院六十七年台上字第二五００號
    判例意旨可資參照，準此，意圖營利而購入仿冒商標商品，雖未及賣出，仍依販
    賣既遂罪論處。核被告明知為仿冒商標商品而以營利為目的，先後三次購入仿冒
    七星牌商標之香煙共一千二百包之行為，係犯商標法第八十二條之販賣仿冒商標
    商品罪。又商標法已於九十二年五月二十八日修正公布，並自同年十一月二十八
    日施行，被告基於販賣仿冒商標商品之概括犯意，自九十二年十一月二十七日起
    至同年月二十九日止，連續三次意圖營利購入仿冒七星牌商標之香菸共一千二百
    包，其連續販賣仿冒商標商品之最後一次犯行（二十九日）係在商標法修正施行
    後，被告行為跨越新舊兩法時期，故本件被告犯行應依修正後商標法第八十二條
    論處。被告先後三次販賣犯行，時間緊接，方法相同，所犯係犯罪構成要件相同
    之罪，顯係基於概括犯意為之，為連續犯，應以一罪論，並加重其刑。爰審酌被
    告罔顧商標專用權人花費大量金錢所建立之商品形象，任意侵害他人商標專用權
    牟利，其犯罪之動機及目的均未足取，惟念其犯後坦承犯行，態度良好及犯罪所
    生危害尚輕等一切情狀，量處如主文所示之刑，並諭知易科罰金之折算標準。扣
    案之仿冒七星牌商標香菸一千二百包為被告所販賣之仿冒商標商品，應依商標法
    第八十三條規定，宣告沒收。
三、公訴意旨認被告與綽號「麥可」之男子，就上開販賣仿冒商標商品之犯行，有犯
    意聯絡及行為分擔，為共同正犯。惟販賣乃買賣雙方基於相互對立的意思表示合
    致而成立之契約行為，買賣雙方為此行為之動機、考量點均有不同，故買賣雙方
    乃立於相互對立之地位，並無形成共同犯意聯絡可言，是本件被告與綽號「麥可
    」之成年男子間當無成立刑法第二十八條共同正犯之可能，公訴意旨認應論以共
    同正犯，顯有誤解。
四、公訴意旨另以：被告明知未經主管機關許可輸入之香菸為私菸，依法不得販賣，
    竟基於販賣私菸之概括犯意，於九十二年十一月間某日起，連續在高雄市○○路
    崛江商場內，向一名姓名、年籍不詳，綽號「麥可」之外籍成年男子，以每條二
    百元至三百二十元不等之價格購入如附表二所示之私菸，準備在其設於高雄縣美
    濃鎮之檳榔攤以每包五十至八十元不等之價格販售予不特定人牟利，因認被告涉
    有菸酒管理法第四十七條明知為私菸而販賣罪嫌云云。經查，菸酒管理法第四十
    七條之規定，業於九十三年一月七日修正廢止刑罰，改處以行政罰，復經司法院
    於九十三年六月十四日以秘台參字第○九三○○一四九九五號函知行政院業已公
    告自九十三年七月一日起施行，是本案關於菸酒管理法第四十七條部分，本應依
    刑事訴訟法第三百零二條第四款為免訴判決，惟公訴意旨認此部分與前揭論罪科
    刑部分，有想像競合犯之裁判上一罪關係，故爰不另為免訴之諭知。又被告所犯
    菸酒管理法第四十七條販賣私菸罪，既因犯罪後之法律廢止刑罰，而使主刑之追
    訴權消滅，則其附隨之從刑，自無獨存之理，不能再為單獨沒收（非違禁物）之
    宣告，故扣案如附表二所示之未稅私菸共一千五百包，依上開說明，自不能依菸
    酒管理法第五十八條規定宣告沒收。
五、刑事訴訟法第二百七十三條之一第一項前段規定「被告就被訴事實為有罪之陳述
    時」，法院即得依該條規定裁定進行簡式審判程序，並未如刑事訴訟法第四百四
    十九第三項限定所科之刑，本件被告既就被訴事實為有罪之陳述，合議庭即得依
    前揭規定裁定進行簡式審判程序，本院亦應本於法律適用而不另為免訴之諭知，
    附此敘明。
據上論斷，應依刑事訴訟法第四百五十二條、第二百七十三條之一第一項、第二百九
十九條第一項前段，商標法第八十二條、第八十三條，刑法第十一條前段、第五十六
條、第四十一條第一項前段，罰金罰鍰提高標準條例第二條，判決如主文。
本案經檢察官乙○○到庭執行職務
中      華      民      國    九十三    年      七      月    二十三    日
                                    臺灣高雄地方法院刑事第九庭
                                          法  官    楊智守
右正本證明與原本無異。
如不服本判決，應於判決送達後十日內，向本院提出上訴狀。
                                          書記官    王美玲
中    華    民    國      九十三      年      七      月      二十八      日
附錄論罪科刑法條：
商標法第八十一條
未得商標權人或團體商標權人同意，有下列情形之一者，處三年以下有期
徒刑、拘役或科或併科新臺幣二十萬元以下罰金：
一  於同一商品或服務，使用相同之註冊商標或團體商標者。
二  於類似之商品或服務，使用相同之註冊商標或團體商標，有致相關消
    費者混淆誤認之虞者。
三  於同一或類似之商品或服務，使用近似於其註冊商標或團體商標之商
    標，有致相關消費者混淆誤認之虞者。
商標法第八十二條
明知為前條商品而販賣、意圖販賣而陳列、輸出或輸入者，處一年以下有
期徒刑、拘役或科或併科新臺幣五萬元以下罰金。
附表一：
 ┌──┬───────────────────┐
 │編號│  商  標  圖  樣                      │
 ├──┼───────────────────┤
 │１  │                                      │
 │    │                                      │
 │    │                                      │
 │    │                                      │
 │    │                                      │
 │    │                                      │
 ├──┼───────────────────┤
 │２  │                                      │
 │    │                                      │
 │    │                                      │
 │    │                                      │
 │    │                                      │
 │    │                                      │
 │    │                                      │
 └──┴───────────────────┘
附表二：
 ┌──┬──────────┬─────────┬───────────┐
 │編號│  品    名          │數  量（單位：包）│  備    註            │
 ├──┼──────────┼─────────┼───────────┤
 │１  │七星（MILD SEVEN）  │一二○○          │仿冒商標商品、未稅私煙│
 ├──┼──────────┼─────────┼───────────┤
 │２  │峰牌（MI-NE）       │五十              │未稅私煙              │
 ├──┼──────────┼─────────┼───────────┤
 │３  │大衛杜夫（DAVIDOFF）│二五○            │未稅私煙      │
 └──┴──────────┴─────────┴───────────┘
